臺灣桃園地方法院刑事判決　　　　　 100 年度易字第1439號
公　訴　人　臺灣桃園地方法院檢察署檢察官
被　　　告　劉智健
上列被告因竊盜案件，經檢察官提起公訴（100 年度偵字第3282
8 號），被告於本院準備程序進行中就被訴事實為有罪之陳述，
經告知簡式審判程序之旨，並聽取當事人之意見後，本院裁定進
行簡式審判程序，判決如下：
    主  文
劉智健侵入住宅竊盜，累犯，處有期徒刑捌月。未扣案之安全帽
壹頂及口罩壹個均沒收。
    事  實
一、劉智健前於（一）民國95年間因違反毒品危害防制條例案件
    ，經本院以95年度桃簡字第459 號刑事簡易判決判處有期徒
    刑4 月，如易科罰金，以銀元300 元即新臺幣900 元折算1
    日確定；（二）於95年間因竊盜案件，經本院以95年度易字
    第126 號刑事判決判處有期徒刑1 年4 月確定；（三）於96
    年間因違反毒品危害防制條例案件，經本院以95年度訴字第
    413 號刑事判決判處有期徒刑8 月確定；（四）於95年間因
    搶奪案件，經本院以95年度訴字第437 號刑事判決判處有期
    徒刑2 年確定；（五）於95年間，因違反毒品危害防制條例
    案件，經本院以95年度桃簡字第1362號刑事簡易判決判處有
    期徒刑4 月，如易科罰金，以銀元300 元即新臺幣900 元折
    算1 日確定，上開5 罪嗣經本院以96年度聲減字第1925號刑
    事裁定，裁定（一）所示之罪減為有期徒刑2 月、（二）所
    示之罪減為有期徒刑8 月、（三）所示之罪減為有期徒刑4
    月、（五）所示之罪減為有期徒刑2 月，並與不得減刑之（
    四）所示之罪定應執行有期徒刑2 年3 月確定；復於96年間
    因詐欺案件，經本院以96年度訴字第236 號刑事判決判處有
    期徒刑10月，減為有期徒刑5 月，如易科罰金，以銀元300
    元即新臺幣900 元折算1 日，嗣經臺灣高等法院以96年度上
    訴字第4822號刑事判決駁回上訴確定，上開數罪接續執行，
    於98年3 月12日縮短刑期假釋出監。另於98年間因竊盜案件
    ，經本院以98年度桃簡字第2445號刑事簡易判決判處有期徒
    刑6 月，如易科罰金，以新臺幣1,000 元折算1 日；末於98
    年間因違反毒品危害防制條例案件，經本院以99年度審訴字
    第1296號刑事判決判處有期徒刑8 月、5 月，定應執行有期
    徒刑11月確定，上開2 案經本院以99年度聲字第4398號刑事
    裁定定應執行有期徒刑1 年2 月確定，嗣其前開假釋經撤銷
    ，所餘殘刑與上開2 案接續執行，於100 年8 月5 日縮刑期
    滿執行完畢（於本案構成累犯）。詎仍不知悔改，於100 年
    12月7 日中午12時40分許，行經李朝進位於桃園縣大園鄉保
    障村13鄰草漊89之5 號1 樓之住處，發覺該址大門紗窗門並
    未上鎖，竟即意圖為自己不法之所有，基於侵入住宅竊盜之
    犯意，先出聲「有人在家嗎？」以試探屋內情況，見無人應
    答，即頭戴安全帽及口罩開門侵入上開住宅，至該址1 樓客
    廳後方更衣室內徒手竊取李朝進之妻周雪娥皮夾內之現金90
    0 元，得手後正欲離開上址之際，驟為屋主李朝進發現，李
    朝進並出言質問劉智健「你在幹嘛！」，詎劉智健見犯行敗
    露，竟即出手歐打李朝進左臉太陽穴之部位，致李朝進左太
    陽穴部位紅腫（侵入住宅、傷害部分均未據告訴），惟李朝
    進並未因此不能抗拒，而仍極力制伏劉智健，拉扯過程中劉
    智健將得手之900 元現金棄置於地，未幾即為李朝進所制伏
    。嗣經李朝進報警處理，而查悉上情。
二、案經桃園縣政府警察局大園分局報告臺灣桃園地方法院檢察
    署檢察官偵查起訴。
    理  由
一、按刑事訴訟法第273 條之1 第1 項規定除被告所犯為死刑、
    無期徒刑、最輕本刑為3 年以上有期徒刑之罪或高等法院管
    轄第一審案件者外，於審判期日前之準備程序進行中，被告
    先就被訴事實為有罪之陳述時，審判長得告知被告簡式審判
    程序之旨，並聽取當事人、代理人、辯護人及輔佐人之意見
    後，裁定進行簡式審判程序。經查，本件被告劉智健被訴竊
    盜案件，非前開不得進行簡式審判程序之案件，經被告於本
    院準備程序進行中就被訴事實為有罪之陳述，且經本院告知
    被告簡式審判程序之旨，聽取被告及檢察官之意見後，爰依
    上開刑事訴訟法第273 條之1 第1 項之規定，裁定進行簡式
    審判程序，合先敘明。
二、上揭犯罪事實，業據被告劉智健於警詢以迄本院審理中坦承
    不諱，核與證人即被害人李朝進於警詢及檢察官證述情節互
    核相符，並有贓物認領保管單、照片指認筆錄、現場照片在
    卷可稽，足認被告劉智健前揭任意性自白與事實相符，應堪
    採信。綜上所述，本件事證明確，被告劉智健犯行洵堪認定
    ，應予依法論罪科刑。
三、按刑法第321 條第1 項第1 款之侵入住宅竊盜罪，其所謂「
    住宅」，乃指人類日常居住之場所而言（最高法院著有76年
    臺上字第2972號判例可資參照）。核被告劉智健所為，係犯
    刑法第321 條第1 項第1 款侵入住宅竊盜罪。被告劉智健有
    如事實欄一所示前案紀錄，此有臺灣高等法院被告前案紀錄
    表1 份在卷足參，其於前案有期徒刑執行完畢後，5 年內故
    意再犯本件有期徒刑以上之罪，為累犯，應依刑法第47條第
    1 項之規定，加重其刑。爰審酌被告正值青壯，竟不思以正
    常管道獲取財物，僅因缺錢花用，即為本件竊盜犯行，且其
    於本案之前已有詐欺、搶奪及多次竊盜等財產犯罪前科，而
    歷經多次偵審程序及刑之科處，竟仍屢屢再犯同一性質之罪
    ，本次犯行甚且係在甫出監4 個月後即再犯，顯然不知省惕
    ，而未能慎行守分，又被告於竊盜犯行遭李朝進發現而東窗
    事發後，竟出手歐打李朝進成傷，惡性非輕，惟念其本次竊
    盜所得財物價值非鉅，竊得之款項業據李朝進領回，犯後復
    坦承犯行，態度尚可等一切情狀，量處如主文所示之刑。又
    被告劉智健於行竊之際戴用之安全帽1 頂及口罩1 個均為其
    所有，業據被告劉智健於警詢中供承在卷，且為供被告劉智
    健犯本件侵入住宅竊盜犯行時遮掩面目所用之物，而該安全
    帽1 頂及口罩1 個故未扣案，惟並無證據證明業已滅失，爰
    依刑法第38條第1 項第2 款之規定宣告沒收。
據上論斷，應依刑事訴訟法第273 條之1 第1 項、第299 條第1
項前段，刑法第321 條第1 項第1 款、第47條第1 項、第38條第
1 項第2 款，判決如主文。
本案經檢察官蕭永昌到庭執行職務
中    華    民    國    100   年    12    月    30    日
                  刑事第十一庭法  官  林蕙芳
以上正本證明與原本無異。
如不服本判決應於收受判決後10日內向本院提出上訴書狀，並應
敘述具體理由。其未敘述上訴理由者，應於上訴期間屆滿後20日
內向本院補提理由書( 均須按他造當事人之人數附繕本) 「切勿
逕送上級法院」。
                              書記官  莊凱男
中    華    民    國   101    年    1     月    6     日
附錄法條：
中華民國刑法第321條
（加重竊盜罪）
犯竊盜罪而有下列情形之一者，處 6 月以上、5 年以下有期徒
刑，得併科新臺幣 10 萬元以下罰金：
一、侵入住宅或有人居住之建築物、船艦或隱匿其內而犯之者。
二、毀越門扇、牆垣或其他安全設備而犯之者。
三、攜帶兇器而犯之者。
四、結夥三人以上而犯之者。
五、乘火災、水災或其他災害之際而犯之者。
六、在車站、埠頭、航空站或其他供水、陸、空公眾運輸之舟、
    車、航空機內而犯之者。
前項之未遂犯罰之。